【裁判字號】    98,交聲,2593
【裁判日期】    981013
【裁判案由】    聲明異議
【裁判全文】
臺灣高雄地方法院刑事裁定            98年度交聲字第2593號
原處分機關  高雄市政府交通局
異  議  人
即受處分人  甲○○
上列異議人即受處分人因聲明異議案件，對於高雄市政府交通局
98年9 月3 日所為之處分（原處分：高市交裁字第裁32-BB00000
00號），聲明異議，本院裁定如下：
    主  文
異議駁回。
    理  由
一、聲明異議意旨略以：異議人即受處分人（下稱異議人）甲○
    ○於民國98年3 月4 日8 時21分許，騎乘車牌號碼XGR-880
    號普通重型機車，行經高雄市○○○路與和平二路口時，並
    未有何違規行為，因而認為原處分違法，故依法聲明異議，
    請求撤銷原處分等語。
二、按汽車駕駛人，行經有燈光號誌管制之交岔路口闖紅燈者，
    處新臺幣1 千8 百元以上5 千4 百元以下罰鍰；前項紅燈右
    轉行為者，處新臺幣6 百元以上1 千8 百元以下罰鍰，道路
    交通管理處罰條例第53條定有明文。次按，汽車駕駛人經以
    科學儀器取得證據資料證明其行為違規，當場不能或不宜攔
    截製單舉發者，得逕行舉發，此亦有上開條例第7 條之2 規
    定甚明。
三、經查：
(一)異議人於98年3 月4 日8 時21分許，騎乘車牌號碼XGR-880
    號普通重型機車，行經高雄市○○○路與和平二路口時，經
    高雄市政府警察局交通大隊以駕車行經有燈光號誌管制之交
    岔路口紅燈右轉為由逕行舉發，原處分機關因而裁處受處分
    人1 千2 百元罰鍰，此為異議人所不爭執，並有高雄市政府
    警察局高市警交相字第BB0000000 號舉發違反道路交通管理
    事件通知單1 紙及高雄市政府交通局高市交裁字第裁32-BB0
    000000號違反道路交通管理事件裁決書1 份在卷可稽，此部
    分事實堪以認定。
(二)異議人雖辯稱：其於前揭時間，騎乘上開機車，行經上開路
    口時，並未有何違規行為云云。然依舉發機關函送本院之本
    件違規照片2 張及該違規照片上方各欄位數據所示，顯見異
    議人騎乘上開機車，係於98年3 月4 日8 時21分01秒時被拍
    到第1 張違規照片，當時紅燈亮起已28.2秒，此時上開機車
    雖係違規停在第3 車道機車停等區前方（尚在該路口劃設之
    行人穿越道前方），於98年3 月4 日8 時21分02秒時被拍到
    第2 張違規照片，當時紅燈亮起已29.2秒，此時上開機車位
    置已在該路口之行人穿越道上，並較第1 張違規照片所拍攝
    之位置更偏向右側，且該張照片上顯示異議人所騎乘之機車
    當時時速為24公里，則本件異議人確有駕車行經有燈光號誌
    管制之交岔路口紅燈右轉之違規行為，應堪認定。是異議人
    空言否認其於前揭時、地有何違規行為，自無可採信。
四、綜上所述，異議人於前揭時、地，騎乘上開機車行經有燈光
    號誌管制之交岔路口，有紅燈右轉之違規情事既可認定，原
    舉發單位依照上述規定，對於異議人掣單舉發，尚難認有何
    違誤之處，是原處分機關即高雄市政府交通局依道路交通管
    理處罰條例第53條規定以及違反道路交通管理事件統一裁罰
    基準表之相關內容，而裁處異議人罰鍰新臺幣1 千2 百元，
    於法並無不合。故本件異議人之異議並無理由，應予駁回。
五、據上論斷，應依道路交通案件處理法第19條，裁定如主文。
中    華    民    國    98    年    10    月    13    日
                        交通法庭  法  官  陳芸珮
以上正本證明與原本無異。
如不服本裁定，應於收受送達後5 日內向本院提出抗告狀。
中    華    民    國    98    年    10    月    13    日
                                  書記官  陳仙宜


司法院資訊處製作；財團法人民間司法改革基金會備份。
